臺灣桃園地方法院刑事交通事件裁定　　　　　　　　九十一年度交聲字第三二四號
　　原處分機關　交通部公路總局新竹區監理所中壢監理站
　　受處分人　　甲○○
　　即異議人
右列受處分人因違反道路交通管理處罰條例案件，對於交通部公路局新竹區監理所桃
園監理站中壢監理分站中華民國九十一年六月二十一日所為之處分（壢監違字第裁五
二─Ｄ00000000號裁決書），聲明異議，本院裁定如左：
        主  文
異議駁回。
        理  由
一、聲明異議意旨以：異議人於民國九十一年二月四日駕駛車號Ｖ４─６７７２號自
    小貨車行經楊梅鎮○○路與文化路之有號誌交岔口，當時號誌燈沒亮，異議人並
    無闖紅燈，該燈光號誌於異議人經過當時應係故障云云。
二、按汽車駕駛人，行經有燈光號誌管制之交岔路口闖紅燈者，處新台幣（下同）一
    千八百元以上，五千四百元以下罰鍰，並記違規點數三點，道路交通管理處罰條
    例第五十三條、第六十三條第一項第三款分別定有明文。本件異議人於民國九十
    一年二月四日十時二十一分，駕駛車號Ｖ４─６７７２號自用小貨車，行經桃園
    縣楊梅鎮○○路與文化路之有燈光號誌管制之交岔路口闖紅燈，經原處分機關以
    違規照相之採証照片二張為據，認為違規事實明確予以裁罰等情，有舉發彩色照
    片二張、桃園縣警察局舉發違反道路交通事件通知單、裁決書、桃園縣警察局九
    十年五月二十八日桃警交字第○九一○○六八六七八號函在卷可稽。本件異議人
    並不否認於前述時間駕車經過上址之交岔路口，而依舉發之照片顯示，九十一年
    二月四日十時二十一分許，桃園縣楊梅鎮○○路與文化路交岔路口之異議人之行
    進方向為紅燈，燈光號誌運作正常，異議人辯稱當時號誌未亮云云，顯非事實。
    而桃園縣警察局於本件異議人違規地點裝設固定桿闖紅燈自動照相設備為壓線式
    感應器，於紅燈後車輛超越停止線時啟動感應器圈使拍照，本案檢視採證照片顯
    示Ｖ４─６７７２號車通過時，路口號誌顯示為紅燈，違規事實明確，此有桃園
    縣警察局之九十一年五月二十八日桃警交字第○九一○○六八六七八號函在卷可
    稽。又上開舉發照片二紙之1Y代表內側車道，Ｒ代表紅燈亮起時即被照到，此經
    本院調閱本院九十一年度交聲字第二九○號卷內核閱卷內之舉發照片並參酌該案
    件之取締員警之證詞屬實。且由第一張採證照片上顯示於號誌為紅燈時Ｖ４─６
    ７７２號行駛於內側車道且違規越過停止線闖紅燈開始駛入該路口，第二張照片
    顯示，Ｖ４─６７７２號車已進入該路口內，當時號誌仍為紅燈，足認異議人確
    有於前開時、地，違規闖紅燈。其異議意旨指其當時燈光號誌未正常運作云云，
    並非可採，故本件異議人違規闖紅燈之事實堪以認定。從而，原處分援引上開規
    定，處異議人罰鍰二千七百元，並記違規點數三點，核無不合。本件異議為無理
    由，應予駁回。
三、據上論斷，應依道路交通案件處理辦法第十九條，裁定如主文。
中      華      民      國 九十一     年    十    月      四      日
                                臺灣桃園地方法院交通法庭
                                      法  官  林  孟  宜
右正本證明與原本無異。
如不服本裁定，應於裁定送達後五日內向本院提出抗告狀。
                                      書記官  陳  淑  瓊
中        華        民        國   九十一   年   十   月    十六    日
